# 即征即退收入确认时点--陈老师帮忙解决下

提问人：frankyao1210 时间：2011-06-17 11:40:01
请教陈老师： 增值税即征即退在哪个时点确认收入比较好呢？ 收入确认时？实际收到退税时？其他？ 如果企业发票开出去了，但是不符合收入确认原则，税交了也退了，这时候能确认退税收入吗？ 谢谢

回答人：chenyiwei
增值税作为价外税，其确认和会计处理与收入的确认存在一定程度的脱离。并且考虑到政府补助准则应用指南要求对即征即退税款采用收付实现制原则确认为营业外收入，因此个人意见是可以在实际收到退回的税款时按实收金额计入营业外收入，与会计上是否已在此时确认了营业收入无关。营业外收入与营业收入没有配比关系。

提问人：guizilaile00 时间：2013-11-27 19:11:27
看到此，特请问另一个问题， 财政部 国家税务总局文件财税[2011]115号。关于调整完善资源综合利用产品及劳务增值税政策的通知中提到的有关即征即退里面有提到。“对销售下列自产货物实行增值税即征即退100%的政策中有（七）以人发为原料生产的档发。
生产原料中90%以上为人发。” 如果公司从个人购进的人发原料，按道理不能取得进项税，也不能自动计提，这一块购进付款需全部进行原材料成本。然后计入生产成本，经过加工后变成档发，分摊少量的制造费用。销售后转入主营业务成本。 售价比原来的价格要低，出现毛利率为负数的情况。为什么呢 原因在于 1000 元购进里面含进项税全部计入原材料成本，然后加点加工费 50 元。成本合计 1050 元。 1100 块卖出去的时候， 借应收账款 1100 ，主营业务收入 940 ，应交销项税 160 ，。 结转成本为借主营业务成本 1050 贷库存商品 1050 毛利率＝（ 940 － 1050 ）/940=-11%. 让人看起来觉得怪怪的，按照准则来说，毛利率为负数就不对，要计提减值准备。使毛利率为负数的情况不出现。 这样处理对吗？还是本身就是这样。

回答人：chenyiwei
如果没有即征即退，确实会出现毛利率为负数的情况。但按照目前的准则，即征即退增值税又是计入营业外收入。这确实与这些企业的实际盈利模式不一致。不排除今后允许此类与主营业务直接相关的补助计入主营收入。